臺灣桃園地方法院刑事判決　　　　　　　 94年度訴字第753號
　　公　訴　人　臺灣桃園地方法院檢察署檢察官
　　被　　　告　甲○○
　　指定辯護人　本院公設辯護人乙○○
上列被告因違反毒品危害防制條例案件，經檢察官提起公訴（94
年度偵字第87號），本院判決如下：
    主  文
甲○○販賣第三級毒品愷他命，處有期徒刑伍年陸月。扣案第三
級毒品愷他命毛重合計陸拾肆點伍陸玖公克、分裝塑膠瓶貳佰壹
拾捌個、電子磅秤壹個均沒收。
    事  實
一、甲○○明知愷他命（Ketamine）屬毒品危害防制條例第2 條
    第2 項第3 款規定之第3 級毒品，依法不得販賣及持有，竟
    基於販賣第3 級毒品愷他命（Ketamine）營利之意圖，於民
    國93年11月中旬某日，以1 公克新臺幣（下同）1200元之代
    價向真實姓名年籍不詳綽號「小悠」之成年男子販入數量不
    詳之第3 級毒品愷他命（Ketamine）後，於93年12月9 日（
    起訴書誤載為19日）晚上11時10分許，在桃園縣龍潭鄉○○
    路753 號住處（即鬥魚檳榔攤），以1 小瓶約0.7 公克1000
    元之價格，非法販賣第3 級毒品愷他命（Ketamine）13瓶（
    毛重27.816公克）給丙○○，合計價金1 萬3000元，萬震霆
    允以一星期後付款，甲○○將愷他命（Ketamine）交付萬震
    霆完成交易後，萬震霆持該13瓶愷他命（Ketamine）甫走出
    上址欲駕車離開時，因所駕駛6493─FQ號自用小客車車主張
    國昭因案經通緝，員警上前查察時查獲萬震霆持有上開向甲
    ○○購買之13瓶愷他命（Ketamine），因員警見萬震霆係自
    上開甲○○住處走出，乃帶同萬震霆至上址敲門查察，而在
    甲○○客廳桌上明顯處發現愷他命（Ketamine），經甲○○
    同意搜索，當場扣得甲○○所有之第3 級毒品愷他命毛重36
    .753公克、分裝塑膠瓶218 個、電子磅秤1 個。
二、案經桃園縣政府警察局平鎮分局報請臺灣桃園地方法院檢察
    署檢察官偵查起訴。
    理  由
一、證據能力之認定：
  (一)按被告以外之人於檢察事務官、司法警察官或司法警察調查
    中所為之陳述，與審判中不符時，其先前之陳述具有較可信
    之情況，且為證明犯罪事實存否所必要者，得為證據。又被
    告以外之人於偵查中向檢察官所為之陳述，除顯有不可信之
    情況者外，得為證據。刑事訴訟法第159 條之2 、第159 條
    之1 第2 項分別定有明文。查證人萬震霆於警詢、偵查中之
    證言，與其審判中之證述雖不相符，惟與被告之警詢及偵查
    中之供述均相符，被告先前於警詢、偵查中之供述應認具有
    較可信之特別情況，且為證明犯罪事實存否所必要，是依刑
    事訴訟法第159 條之2 、第159 條之1 規定，證人萬證霆於
    警詢、偵查中之陳述得為證據，應有證據能力。
  (二)依據刑事訴訟法第156 條第1 項之規定，被告之自白非出於
    強暴、脅迫、利誘、詐欺、疲勞訊問、違法羈押或其他不正
    之方法，且與事實相符者，得為證據。被告於本院審理中表
    明在警詢、偵查中並未被刑求、威脅、恐嚇等不正訊問，是
    被告於該審判外之自白具有任意性，而具有證據能力。
  (三)本件扣案證物，並無違反法定程序而取得之情形，依刑事訴
    訟法第158 條之4 反面規定，自有證據能力。
二、認定犯罪事實之證據及理由：
  (一)訊據被告甲○○對於93年12月9 日為警在桃園縣龍潭鄉○○
    路753 號住處扣得第3 級毒品愷他命毛重36.753公克、分裝
    塑膠瓶218 個、電子磅秤1 個之事實不予爭執，惟否認有販
    賣第3 級毒品愷他命之犯行，辯稱：當初係與萬震霆一起集
    資購買愷他命來施用，因萬震霆還沒有給錢而由其先墊錢購
    買，並無販賣之行為云云。
  (二)經查：
    1.上揭販賣愷他命（Ketamine）之犯罪事實，業據被告甲○
      ○於警詢及偵查中供承不諱，並經證人萬震霆於警詢、偵
      查中證述扣案愷他命（Ketamine）13瓶係以每瓶1000元之
      價格向甲○○購買等語明確。
    2.被告甲○○及證人萬震霆於本院審理雖均翻異前詞，改稱
      係一起集資購買，非買賣關係云云，然：
      (1)萬震霆於本院稱：「我是先打電話問他有沒有辦法拿到
        ，他說要問看看，之後過幾天他就打電話給我說拿到了
        ，說錢可以晚一點給沒關係。」、「（你跟他說要拿愷
        他命時有無告訴他數量、金額）我說我要買10克左右。
        」、「去他家拿的時候他說這些是1 萬3 。」云云，與
        甲○○於本院稱：「當時在舞廳時碰到，他要我找看有
        沒有比較便宜的，我問他要出多少，他說他大概可以出
        1 萬5 」、「東西拿回來的時候，我問他要多少，他說
        他沒錢，我說東西拿回來了，錢也給人家了，他問我要
        給他多少，我就說那就10克給你好了。」等語，除10公
        克重量因公訴人告知萬震霆證述購買10公克重量，被告
        為附和之詞外，二人所述集資情節顯不相符，已難採信
        。
      (2)又萬震霆於本院證述：開庭之前有跟甲○○聯絡過，開
        庭前一天，甲○○打電話給律師，並讓其與律師交談後
        ，律師說這樣的情形是集資，當初開始沒有與甲○○約
        定集資，是事後即本次開庭前幾天甲○○打電話說「他
        自己也要玩，只是多拿一點我的而已。」等語，顯見被
        告與萬震霆並無約定集資購買之情事，所謂「集資」僅
        是被告為求卸責要求證人萬震霆所為附和之詞，顯無足
        採。
    3.如上述被告在本院之辯詞及證人萬震霆在本院之證詞不相
      符，且顯均已受外在因素影響污染，均無可採。而被告及
      證人分別於警詢、偵查中，尚未受外界影響，二人就販賣
      之數量、金額、次數及交易細節之供述互核均相符，自具
      有較可信之特別情況，而堪予採信。且證人萬震霆向被告
      購買之白色結晶粉末13瓶及在被告住處查獲之白色結晶粉
      末經鑑驗結果，均檢出第3 級毒品愷他命（Ketamine）成
      分，有行政院衛生署管制藥品管理局94年3 月4 日管檢字
      第0940000698號檢驗成績書1 紙在卷可稽。此外，復有分
      裝塑膠瓶218 個、電子磅秤1 個扣案可為佐證。被告於警
      詢、偵查中所為販賣第3 級毒品給萬震霆之自白堪認與事
      實相符。
    4.按販賣毒品罪，並不以販入後復行賣出為構成要件，衹須
      意圖營利而購入毒品或賣出毒品，有一於此，其犯罪即完
      成。另所謂「意圖」，即犯罪之目的，原則上不以發生特
      定結果為必要，即衹須有營利之意圖為已足，不以買賤賣
      貴而從中取利為必要。末按一般民眾普遍認知毒品之非法
      交易，政府一向查禁森嚴，且重罰不寬貸，衡諸常情，倘
      非有利可圖絕無平白甘冒被重罰高度風險之理，從而，舉
      凡其有償交易，除足反證其確另基於某種非圖利本意之關
      係外，通常尚難因無法查悉其買進、賣出之差價，而諉無
      營利之意思，或阻卻販賣犯行之追訴（參見最高法院87年
      台上字第3164號判決）；且販賣愷他命等毒品之行為，無
      一定之公定價格，每次買賣之價格亦各有差異，隨供需雙
      方之資力或關係之深淺或需求之數量、貨源之充裕與否、
      販賣者對於資金之需求如何即殷切與否，以及政府查緝之
      態度，進而為各種之風險評估，而有各種不同之標準，並
      非一成不變。販賣者從各種「價差」或係「量差」謀取利
      潤方式，或有差異，然其所圖利益之非法販賣行為目的，
      則屬相同，並無二致。本案被告雖否認販賣第3 級毒品愷
      他命之行為，辯稱係集資購買，惟被告販入價格是1 克12
      00元，為被告陳明在卷，而證人萬震霆向被告購買是1 瓶
      0.7 公克1000元，亦據被告及證人於警詢、偵查中供證明
      確，依此計算，被告賣出價格為1 公克約1428元，縱依萬
      震霆於本院證稱是購買10克1 萬3000元，被告賣出價格亦
      為1 公克130 元，被告確有因販賣第3 級毒品愷他命而從
      中牟取利益，有營利意圖甚明。
    5.綜上，本件被告販賣第3 級毒品愷他命（Ketamine）之事
      證明確，被告犯行洵堪認定，應依法論科。
二、論罪科刑：
  (一)被告販賣愷他命（Ketamine）以圖利之行為，核係犯毒品危
    害防制條例第4 條第3 項之販賣第3 級毒品罪。被告販賣毒
    品愷他命前持有毒品愷他命之低度行為，為販賣之高度行為
    所吸收，不另論罪。本件被告與萬震霆達成買賣合意，且被
    告已交付愷他命（Ketamine）給萬震霆，買賣毒品之交易已
    完成，雖萬震霆積欠價金，惟不影響被告與萬震霆毒品交易
    之完成，被告販賣第3 級毒品罪已屬既遂，辯護人稱未遂尚
    無可採附此敘明。
  (二)爰審酌被告明知毒品危害人身健康，竟為牟求不法利益而販
    賣毒品，不僅助長他人濫用毒品風氣，且亦戕害國民健康至
    鉅，並參酌其年輕識淺，及否認犯行飾詞卸責之犯後態度等
    一切情狀，量處如主文所示之刑，以示懲儆。
  (二)在被告住處查獲扣案之第3 級毒品愷他命1 包（實稱毛重36
    .753公克），及在萬震霆身上查獲之愷他命（Ketamine）13
    瓶（實稱毛重27.816公克），合計64.569公克，為違禁物，
    應依刑法第38條第1 項第1 款規定沒收之。扣案分裝塑膠袋
    218 個、電子秤1 個，為被告所有，且供為販賣愷他命（Ke
    tamine）之用，分據被告及證人萬震霆供承在卷，應依刑法
    第38條第義1 項第2 款規定沒收。另被告販賣所得1 萬3000
    元，因證人萬震霆尚未交付，被告未實際取得，爰不予宣告
    沒收，併予敘明。
三、公訴意旨另以：被告自93年11月中旬某日起，連續在所營之
    桃園縣龍潭鄉○○路753 號鬥魚檳榔攤（即被告住處），以
    每瓶1000元不等之代價，多次販賣第3 級毒品愷他命（Keta
    mine）給不特定人，因認被告此部分亦涉連續販賣第3級 毒
    品罪嫌。惟按被告之自白不得作為有罪判決之唯一證據，仍
    應調查其他必要之證據，以查其是否與事實相符，刑事訴訟
    法第156 條第2 項定有明文。查被告固於警詢、偵查中自白
    另有販賣愷他命（Ketamine）給綽號「小志」、「阿聖」、
    「阿棟」3 人，惟此外並無其他補強證據足以證明被告確有
    公訴人所指此部分販賣犯行，自不得僅以被告於警詢、偵查
    中之自白遽認被告有此部分犯行，此部分犯罪應屬不能證明
    ，惟公訴意旨認此部分與前揭販賣事實論罪科刑部分，係基
    於概括犯意為之，有裁判上一罪之關係，爰不另為無罪之諭
    知。
四、據上論斷，應依刑事訴訟法第299 條第1 項前段，毒品危害
    防制條例第4 條第3 項，刑法第11條前段、第38條第1 項第
    1款、第2款，判決如主文。
本案經檢察官張尹敏到庭執行職務。
中　　華　　民　　國　　94　　年　　9 　 月　　 2   　日
                  刑事第六庭審判長法  官  林孟宜
                                  法  官  錢建榮
                                  法  官  蔡寶樺
以上正本證明與原本無異。
如不服本判決，應於收受送達後10日內向本院提出上訴書狀（應
附繕本）上訴於臺灣高等法院。
                                  書記官  王泰元
中　　華　　民　　國　　94　　年　　9 　 月　　 2   　日
附錄本案論罪科刑法條：
毒品危害防制條例第4條
製造、運輸、販賣第一級毒品者，處死刑或無期徒刑；處無期徒
刑者，得併科新臺幣1千萬元以下罰金。
製造、運輸、販賣第二級毒品者，處無期徒刑或7年以上有期徒
刑，得併科新臺幣7百萬元以下罰金。
製造、運輸、販賣第三級毒品者，處5年以上有期徒刑，得併科
新臺幣5百萬元以下罰金。
製造、運輸、販賣第四級毒品者，處3年以上10年以下有期徒刑
，得併科新臺幣3百萬元以下罰金。
製造、運輸、販賣專供製造或施用毒品之器具者，處1年以上7年
以下有期徒刑，得併科新臺幣1百萬元以下罰金。
前五項之未遂犯罰之。
